臺灣桃園地方法院刑事判決　　　　　　　94年度交易字第26號
公　訴　人　臺灣桃園地方法院檢察署檢察官
被　　　告　乙○○　男　54歲.
輔　佐　人　丙○○　男　28歲.
即被告之子
輔　佐　人　丁○○　男　24歲.
即被告之子
上列被告因過失致死案件，經檢察官提起公訴（93年度偵字第
18737 號），本院合議庭裁定進行簡式審判程序，判決如下：
    主      文
乙○○因過失致人於死，處有期徒刑捌月，緩刑參年。
    事      實
一、乙○○於民國93年9 月9 日下午，騎乘車牌號碼ＩＶＮ－21
    2 號重型機車（下稱上開機車），沿桃園縣中壢市○○路由
    北向南，往桃園縣中壢市區方向行駛，而於同日17時50分許
    ，行經桃園縣中壢市○○路631 號前，原應注意車前狀況，
    並隨時採取必要之安全措施，且依當時天候雨、夜間有照明
    、路面鋪設柏油、濕潤無缺陷、無障礙物，對於車前各人、
    車之動態尚能確切掌握等情況，並無不能注意之情事，竟疏
    未注意，貿然行駛，適有呂振正手牽車牌號碼ＩＲＧ－922
    號重型機車同向在前經過該處，乙○○因避煞不及，其所駕
    駛上開機車之前方車頭乃自後方衝撞呂振正，致呂振正跌倒
    於地而受有顱內出血併腦腫；顱骨及顏面骨骨折之傷害，經
    亡。乙○○於肇事後，在未被有偵查犯罪職權之機關或公務
    員發覺其為犯人前，即主動向桃園縣政府警察局中壢分局興
    國派出所自首，進而接受本次裁判。
二、案經呂振正之子甲○○訴請臺灣桃園地方法院檢察署檢察官
    偵查起訴。
    理      由
一、本件經檢察官提起公訴，被告乙○○於準備程序中就被訴事
    實為有罪之陳述，經受命法官告知簡式審判程序之旨，並聽
    取公訴人及被告之意見後，由合議庭裁定進行簡式審判程序
    ，合先敘明。
二、訊據被告乙○○對於上揭時、地，騎乘上開機車，因未依規
    定注意車前狀況而肇事，致被害人呂振正發生死亡結果之事
    實坦白承認，並核與告訴人即被害人呂振正之子甲○○於警
    詢、檢察官訊問時及本院審理中所指述被害人呂振正係因遭
    被告騎乘上開機車自後衝撞，而受顱內出血併腦腫；顱骨及
    顏面骨骨折之傷害，後因傷重不治死亡之情節相符（見93年
    度相字第1553號卷第6 頁、第28頁及本院94年2 月25日簡式
    審判筆錄），此外，復有警製道路交通事故現場圖1 份、道
    路交通事故調查報告表2 份、長庚紀念醫院診斷證明書1 紙
    ，及車禍現場、車損照片16幀附卷可稽（附於上開相字卷第
    8 至10、15、16至23頁）。而本件被害人確係呂振正，其係
    因本件車禍受傷致死，亦經臺灣桃園地方法院檢察署檢察官
    督同法醫師到場相驗鑑定屬實，製有勘驗筆錄、相驗屍體證
    明書、驗斷書各1 份及相驗照片5 幀附卷足憑（附於上開相
    字卷第26、30、31、67、68頁）。再按，汽車行駛時，駕駛
    人應注意車前狀況，隨時採取必要之安全措施，道路交通安
    全規則第94條第3 項定有明文。被告考領駕駛執照應對前開
    規定知之甚詳，被告駕駛上開機車自應遵守上開規定，並應
    負有前開注意義務，而參之肇事當時天候雨、夜間有照明、
    路面鋪設柏油、濕潤無缺陷、無障礙物，對於車前各人、車
    之動態尚能確切掌握等情況，有上開道路交通事故調查報告
    表在卷足按，並無不能注意之情事，竟疏於注意，駕駛上開
    機車在上述路段違反上開規則，因而肇事致被害人呂振正受
    有上述傷害而死亡，被告對本件車禍之發生顯有過失。又被
    害人呂振正既係因本件車禍而受有顱內出血併腦腫；顱骨及
    顏面骨骨折之傷害，嗣經送醫急救後，仍因傷重不治死亡，
    詳如前述，是被告之過失行為與被害人呂振正死亡結果間確
    具有因果關係。本件事證明確，被告上揭犯行足可認定，應
    依法論科。
三、被告乙○○因過失之行為致被害人呂振正發生死亡結果，核
    其所為係犯刑法第276 條第1 項之過失致死罪。又被告於車
    禍發生後隨即託人打電話報警，並向桃園縣政府警察局中壢
    分局興國派出所報明肇事人姓名、地點，請警方前往處理，
    接受裁判，有桃園縣政府警察局中壢分局道路交通事故肇事
    人自首情形紀錄表1 紙附卷可佐（附於上開相字卷第11頁）
    ，係對於未經發覺之罪自首而受裁判，應依刑法第62條前段
    規定減輕其刑。爰審酌被告騎車違規，以致肇事傷人性命，
    對被害人及家屬所造成之傷害，永遠無法復原，所為非是，
    及被告之過失程度，惟念被告事後已與被害人家屬成立調解
    ，賠償其等所受損害，有桃園縣中壢市調解委員會調解書1
    份在卷可參，且其犯罪後坦承犯行，態度尚稱良好，另告訴
    人呂振武亦於本院審理中表示：我們已經拿到約定之賠償金
    ，我們願意原諒被告，給被告一個機會等語在卷（見本院94
    年2 月25日簡式審判筆錄）等一切情狀，量處如主文所示之
    刑，以資懲儆。末查，被告前未曾受有期徒刑以上刑之宣告
    ，有刑案資料查註紀錄表及臺灣高等法院被告前案紀錄表各
    1 紙在卷可稽，被告偶因過失罹犯本罪，致人死亡，犯後已
    知悔悟，經此次刑之宣告，應益知戒慎而無再犯之虞，本院
    認其所受宣告刑以暫不執行為適當，爰併予宣告緩刑3 年，
    以勵自新。
據上論斷，應依刑事訴訟法第273 條之1 第1 項、第299 條第1
項前段，刑法第276 條第1 項、第62條前段、第74條第1 款，罰
金罰鍰提高標準條例第1 條前段，判決如主文。
本案經檢察官孫沛琦到庭執行職務。
中　　華　　民　　國　　94　　年　　3 　　月　　11　　日
                              臺灣桃園地方法院交通法庭
                                  法  官  王  美  玲
以上正本證明與原本無異。
如不服本判決，應於判決送達後10日內，向本院提出上訴狀，上
訴於臺灣高等法院。
                                  書記官  張  子  涵
中　　華　　民　　國　　94　　年　　3 　　月　　14　　日
附錄本案論罪科刑法條全文：
刑法第276條第1項
因過失致人於死者，處二年以下有期徒刑、拘役或二千元（現已
提高十倍為二萬元）以下罰金。
